--- 
title: "Финальный проект - Introduction to DA"
author: "Жанахметова Мерей"
output:
  html_document: 
    toc: yes
    toc_float: yes
    css: style.css
--- 

```{r setup, include=FALSE}
options(scipen = 999, digits = 3 )

knitr::opts_chunk$set(echo = F, message = F, warning = F)
```
 
# Разработка рекомендаций для улучшения эффективности ведения бизнеса Банка  

```{r include=FALSE}
library(dplyr)
library(ggplot2)
library(knitr)
library(readxl)
```
 
```{r}
df <- read_excel("C:/Users/Ylpan/Desktop/data.xlsx",1)

df$`Комиссионный доход в месяц` <- as.numeric(df$`Комиссионный доход в месяц`)

names(df[,c(8,14)]) <- c("Подключение к смс информированию", "Кол-во операций в иностранной валюте")

for(i in 1:61062){
    if(is.na(df$`Банковская карта`[i])){ df$`Банковская карта`[i] = "нет"}}

df[is.na(df)] <- 0

df[,c(2:10)] <- data.frame(sapply(df[,c(2:10)], as.factor))

for(i in 1:61062){
    if(df$`Название пакета услуг`[i] == "Альфа-Вэд"){df$`Название пакета услуг`[i] = "Альфа-ВЭД"}}

```

## **1.Портрет клиента с самой высокой доходностью**

  Максимальный коммисионный доход в месяц от клиентов  **`r round(max(df$"Комиссионный доход в месяц"))`** клиента с номером ID : **44498**
  
  На этой таблице  вы видите описание этого клиента по имеющимся параметрам:

```{r}
max_d <- max(df$"Комиссионный доход в месяц")
max_id <- match(max_d,df$`Комиссионный доход в месяц`)

max_data <- subset(df,df$`ID Клиента` == max_id)

 #latex, html, markdown, pandoc, and rst
kable(max_data[,c(2:9)], format = "markdown")
kable(max_data[,c(10:18)], format = "markdown")

max_d <- slice(arrange(df,desc(`Комиссионный доход в месяц`)),1:10)
```
  Этот клиент в сравнении с другими клиентами 
  
  - подлкючён к интернет банкингу;
  
  - максимальное кол-во конвертаций;
  
  - кол-во операций в кзт близок к минимальному (1)
  
  - Кол-во операций в иностанной валюте составляет 49% максимума (71)
  
  - Кол-во поступлений в валюте составляет 44% максимума(65) 


## **2.Наиболее привлекательное направление для бизнеса**

  Для начало выясним сколько направлений (детально) имеет каждая индустрия. В индустрии **Услуги** наибольшее количество направлений.
  
```{r}
agg <- arrange(aggregate(data = df, `Индустрия (детально)`~
                `Индустрия (верхнеуровнево)`,function(x)  length(unique(x))),desc(`Индустрия (детально)`))
  
kable(agg[-9,], format = "markdown")

```

  А на этой гистограмме  можно увидеть, что **Торговля** и **Услуги** имеют намного больше  клиентов и большинство из них ПБЮЛ.

```{r}

ggplot(df,aes(`Индустрия (верхнеуровнево)`, fill = `Тип клиента`))+
   geom_histogram(stat="count",binwidth = 0.4)+
   coord_flip()+
   scale_fill_brewer(type = "qual", palette = 2)

df2 <- subset(df,`Комиссионный доход в месяц` > 100000,`Комиссионный доход в месяц` < 2000000)
```

   Вoxplot на каждую индустрию с комиссонным доходым выше 100 000.  По этому графику можно узнать что самые высокие прибыли приносит **Торговля**

```{r}

 ggplot(df2,aes(`Индустрия (верхнеуровнево)`,`Комиссионный доход в месяц`))+
  geom_boxplot(aes(col = `Подключение к интернет банкингу`)) + coord_flip()+
   theme_bw()+
   ggtitle(label = "Анализ клиентов с Комиссионным доходом в месяц > 100000")
 
razmah <- round(max(df$`Комиссионный доход в месяц`)-min(df$`Комиссионный доход в месяц`))
```

  Так как размах данных комиссонного дохода слишком большое (**`r razmah`**). Я использовала для сравнения средний доход по направлениям. Здесь самыми доходными являются **Строительство**, **Транспорт** и в третьем **Торговля**.

```{r}
#1
 gr_df <- group_by(df,`Индустрия (верхнеуровнево)`)
 
 temp <- summarise(gr_df,mean_y = mean(`Комиссионный доход в месяц`),
                  y_max = mean(`Комиссионный доход в месяц`) + 1.96*sd(`Комиссионный доход в месяц`)/
                    sqrt(length(`Комиссионный доход в месяц`)),
                  y_min = mean(`Комиссионный доход в месяц`) - 1.96*sd(`Комиссионный доход в месяц`)/
                    sqrt(length(`Комиссионный доход в месяц`)))
 
 
 ggplot(temp,aes(`Индустрия (верхнеуровнево)`,mean_y))+
   geom_errorbar(aes(ymin = y_min, ymax = y_max),width = 0.2)+
   geom_point(size = 3, shape = 21, fill = "pink")+
   scale_y_continuous(name = "Mean комиссионный доход в месяц")+
   theme_bw()+
  ggtitle(label = "Сравнение средних доходов ")+
   coord_flip()
```

  На этом графике я сравнила их среднее количество операций в KZT по направлениям. И узнала, что максимальным владеет Торговля.

```{r} 
#2
 temp <- summarise(gr_df,mean_y = mean(`Кол-во операций в кзт`))
                   
 ggplot(temp,aes(mean_y, `Индустрия (верхнеуровнево)`))+
   geom_point(size = 3, shape = 21, fill = "skyblue")+
   scale_x_continuous(name = "Mean kzt")+
   theme_bw()

 int_bank <- subset(df,`Подключение к интернет банкингу`== 1)

```

  Таким образом, можно заключить, что наиболее привлекательное направление для бизнеса - **Торговля**


## **3.Портрет клиента, который использует интернет банкинг** 
 
  По наблюдениям число клиентов , которые используют интернет банкинг - **`r nrow(int_bank)`** (**`r round((100*nrow(int_bank))/nrow(df))`% **).
 
```{r echo=F, warning=FALSE}

ggplot(df, aes(`Подключение к интернет банкингу`))+
  geom_histogram(stat = "count",fill = c("darkgreen","darkorange"))

```

 **ТОП-5 индустрий(детально), которые используют Интернет Банкинг**
  
   Я выявила, что в большинстве интернет банкинг используют   **Юридические Лица** в направлениях **Торговля, Услуги, Строительство**.

```{r echo=FALSE, warning=FALSE}

gr_1 <- group_by(int_bank, `Индустрия (верхнеуровнево)`, `Индустрия (детально)`)

gr <- summarise(gr_1, N = n())

gr <- arrange(gr, desc(N))

kable(gr[c(1:5),], format = "markdown" )

ggplot(int_bank,aes(fill = `Тип клиента`, `Индустрия (верхнеуровнево)`))+
  geom_histogram(binwidth = 0.4, stat = "count")+
  scale_fill_brewer(type = "qual", palette = 6)+
  scale_y_continuous(name = "количество",breaks = seq(0,15000,5000))+
  theme_light()+
  coord_flip()
```

  Для большей ясности, сравним две группы: те кто, не подключены к интернет-банкингу, и те, кто подключены  по **среднему комиссионному доходу  в месяц**. Средний доход сравнительно больше у клиентов, которые используют интернет банкинг.

```{r}
 gr_df <- group_by(df,`Подключение к интернет банкингу`)
 
 temp <- summarise(gr_df,mean_y = mean(`Комиссионный доход в месяц`),
                  y_max = mean(`Комиссионный доход в месяц`) + 1.96*sd(`Комиссионный доход в месяц`)/
                    sqrt(length(`Комиссионный доход в месяц`)),
                  y_min = mean(`Комиссионный доход в месяц`) - 1.96*sd(`Комиссионный доход в месяц`)/
                    sqrt(length(`Комиссионный доход в месяц`)))

 
 ggplot(temp,aes(`Подключение к интернет банкингу`,mean_y))+
   geom_errorbar(aes(ymin = y_min, ymax = y_max),width = 0.1)+
   geom_point(size = 3, shape = 21, fill = "cyan")+
   scale_y_continuous(name = "Kомиссионный доход в месяц")+
   theme_bw()+
   ggtitle(label = " Сравнение средних доходов ")
 
```
  
 
  1. **иностранные валюты** - Кол-во клиентов,совершающие операций в иностранной валюте
  
  2.**kzt** - Кол-во клиентов,совершающие операций в kzt
  
  На таблице видно, что 1 и 2 у подключенных к интернет-банкингу больше чем у не подключенных.

```{r}
   temp <- data.frame(unique(df$`Подключение к интернет банкингу`))
 
  temp[1,2] <- nrow(subset(int_bank, `Кол-во операций в иностанной валюте` !=0))
 
  temp[2,2] <- nrow(subset(df,`Подключение к интернет банкингу` == 0 & `Кол-во операций в иностанной валюте` != 0))
  
  temp[1,3] <- nrow(subset(int_bank, `Кол-во операций в кзт` !=0))
 
  temp[2,3] <- nrow(subset(df,`Подключение к интернет банкингу` == 0 & `Кол-во операций в кзт` != 0))
  
  names(temp)[c(1:3)] <- c("Подключение к интернет банкингу","иностранные валюты","kzt")
  
  kable(temp,format = "markdown")
```

  Здесь показан сравнение средних по тем же параметрам.
  
```{r}  
  #2
 temp <- summarise(gr_df,mean_ino = mean(`Кол-во операций в иностанной валюте`),
                  mean_kzt = mean(`Кол-во операций в кзт`))

 ggplot(temp,aes(`Подключение к интернет банкингу`,mean_kzt))+
   geom_point(aes(size = mean_ino))+
   scale_y_continuous(name = "Mean KZT")+
   theme_bw()+
   ggtitle(label = " Сравнение средних количеств операций ")
  
```


  По итогам, я построила портрет, взяв наибольшее по количеству наблюдение, по каждой переменной. Например, по переменной тип клиента большинство наблюдений ЮЛ, а не ПБЮЛ. Многие из них занимается розничной торговлей, и используют пакет услуг "Альфа-Старт" итд.
  
  По количественным переменным рассчитала среднее, минимальное и максимальное значение.

```{r}

alfa1 <- subset(int_bank, `Тип клиента` == "ЮЛ" &
        `Индустрия (верхнеуровнево)` == "Торговля" &
        `Индустрия (детально)` == "розничная торговля, кроме торговли автомобилями и мотоциклами" &
        `Код пакета услуг` == "JSTTA" &
        `Название пакета услуг` == "Альфа-Старт" &
        `Подклюсчение к смс информированию` == 0 & 
        `Банковская карта` == "нет" &
        `Активность карты` == 0 )

alfa1 <- slice(alfa1,1)

alfa1[1,c(11:18)] <-  round(sapply(int_bank[11:18], mean),1)

alfa1[c(2,3),c(11:18)] <-  round(sapply(int_bank[11:18], range))

alfa1[c(1:3),19] <- c("mean","min","max")

names(alfa1)[19] <- "Тип"

kable(alfa1[1,c(2:10)], format = "markdown")

kable(alfa1[11:19], format = "markdown")

```

   Эти значения одинаковы с max и min портрета всех клиентов банка.
Это и из-за количественного превосходство клиентов использующих  интернет банкинг.

**Портрет всех клиентов : **

```{r}

alfa1[1,c(11:18)] <-  round(sapply(df[11:18], mean),1)

alfa1[c(2,3),c(11:18)] <-  round(sapply(df[11:18], range))

alfa1[c(1:3),19] <- c("mean","min","max")

names(alfa1)[19] <- "Тип"

kable(alfa1[11:19], format = "markdown")

```

## **4.Портрет клиента по каждому виду пакета услуг**
  
  По данным Alfa - Bank имеет **`r length(unique(df$"Название пакета услуг"))`** видов пакетов услуг . Я для начала приведу общее описание пакетов. Итак, на этой гистограмме видно, что большинство клиентов используют **Стандарт** и **Альфа - Старт** и многие из них не юридические лица.
  
  Пакет, который имеет только 4 клиента - **Лояльный**.
  
```{r}

ggplot(df, aes(`Название пакета услуг`))+
  geom_histogram(stat = "count",aes(fill = `Тип клиента`))+
  coord_flip()+
  ggtitle(label = "")+
  scale_fill_brewer(type = "qual", palette = 1)
``` 
 
 **Представление о комиссионных доходах по пакетам услуг**
 
 Я разделила клиентов на три группы по доходу и каждую группу по пакетам.
 
  •	В первой группе клиенты с комиссионным доходом больше 0 и меньше 10 000. В этом промежутке большинство клиентов используют **Стандарт** и **Альфа – Старт**.

```{r}

  df2 <- subset(df,`Комиссионный доход в месяц` > 0 &
                  `Комиссионный доход в месяц` <= 10000)
  ggplot(df2,aes(`Комиссионный доход в месяц`))+
    geom_histogram(binwidth = 500, aes(fill = `Название пакета услуг`))+
    theme_bw()+
    ggtitle(label = "1st group")
```

  •	Во второй у нас доходность от 10 000 до 100 000. Здесь тоже присутствует Cтандарт и Альфа – Старт, но немного меньше. Однако, стало больше **Альфа – Актив** и **Альфа – ВЭД**. 

```{r}

  df2 <- subset(df,`Комиссионный доход в месяц` > 10000 &
                  `Комиссионный доход в месяц` <= 100000)
  ggplot(df2,aes(`Комиссионный доход в месяц`))+
    geom_histogram(binwidth = 5000,aes(fill = `Название пакета услуг`))+
    theme_bw()+
    ggtitle(label = "2d group")
  
```

•	В третьем от 100 000 до максимума. Максимальный комиссионный доход принадлежит пакету 
**Альфа – Ультра**.

```{r}
    
  df2 <- subset(df,`Комиссионный доход в месяц` > 100000 &
                  `Комиссионный доход в месяц` <= 10000000)
  ggplot(df2,aes(`Комиссионный доход в месяц`))+
    geom_histogram(binwidth = 50000,aes(fill = `Название пакета услуг`))+
    theme_bw()+
    ggtitle(label = "3d group")
```

  На этом графике каждый пакет по подключению к интернет-банкингу и к смс информированию. Тогда как самое большое количество подключенных к интернет-банкингу у пакета **Альфа-Старт**, максимальным количеством не подключенных у пакета **Стандарт**. И многие клиенты не подключены к смс информированию.

```{r}
  
ggplot(df,aes(`Подключение к интернет банкингу`))+
  geom_histogram(aes(fill = `Подклюсчение к смс информированию`),
                 stat = "count")+
  theme_bw()+
  facet_wrap(~`Название пакета услуг`)+
  ggtitle(label = "Дистанцонное банковское обслуживание")
 
```

  Здесь видна положительная линейная корреляция между **количеством операций в иностранной валюте** и **поступлением в валюте**. Больше операций в иностранной валюте совершают пакеты **Альфа – ВЭД,Альфа - Ультра, Альфа - Актив,Альфа - Старт**. У пакета **Альфа – ВЭД** максимальное количество операций.

```{r}

ggplot(df,aes(`Кол-во операций в иностанной валюте`, 
              `Кол-во поступлений в валюте`))+
  geom_point(col = "skyblue")+
  theme_bw()+
  geom_smooth(col = "palevioletred1",method = "gam", formula = y ~ s(x, bs = "cs"))+
  scale_fill_brewer(type = "qual", palette = 6)+
  facet_wrap(~`Название пакета услуг`)+
  ggtitle(label = "Пакеты услуг которые проводят операций в иностранной валюте")
 
```

  Здесь видно, что самое большое среднее количество операций в тенге у пакета Альфа - Ультра
  
```{r}
 
  gr_df <- group_by(df,`Название пакета услуг`)
 
 temp <- summarise(gr_df,mean_y = mean(`Кол-во операций в кзт`))

 
 ggplot(temp,aes(mean_y,`Название пакета услуг`))+
   geom_point(size = 3, shape = 21, fill = "cyan")+
   scale_x_continuous(name = "Mean кол-во операций в кзт")+
   theme_bw()+
   ggtitle(label = " Сравнение средних кол-в операций в KZT ")
```


**Подробные портреты для каждого пакета :**


### Альфа-Ультрa

```{r}
alfa <- subset(df,`Название пакета услуг` == "Альфа-Ультра")

```

  По данным, кол-во клиентов, которые используют этот пакет: **`r nrow(alfa)` (`r  round((nrow(alfa)*100)/nrow(df),1)`% )**

```{r}

alfa1 <- subset(alfa, `Тип клиента` == "ЮЛ" &
        `Индустрия (верхнеуровнево)` == "Торговля" &
        `Индустрия (детально)` == "оптовая торговля за исключением автомобилей и мотоциклов" & 
        `Код пакета услуг` == "JULTR" &
        `Подключение к интернет банкингу` == 1 &
        `Подклюсчение к смс информированию` == 0 & 
        `Банковская карта` == "Alfa-business cash" &
        `Активность карты` == 0 )

alfa1 <- slice(alfa1,1)

# table with range,mean
alfa1[1,c(11:18)] <-  round(sapply(alfa[11:18], mean),1)

alfa1[c(2,3),c(11:18)] <-  round(sapply(alfa[11:18], range))

alfa1[c(1:3),19] <- c("mean","min","max")

names(alfa1)[19] <- "Тип"

kable(alfa1[1,c(2:10)], format = "markdown")

kable(alfa1[11:19], format = "markdown")

# pie 

gr_1 <- group_by(alfa, `Индустрия (верхнеуровнево)`, `Индустрия (детально)`)

gr <- summarise(gr_1, N = n())

gr <- arrange(gr, desc(N))

gr[9,] <- list("0", "0", sum(gr$N[-c(1:8)]))

gr <- gr[c(1:9),] 

ggplot(gr, aes(x = "", y = N, fill = `Индустрия (детально)`))+
        geom_bar(width = 1, stat = "identity")+
        scale_fill_brewer(type = "qual", palette = 6)+
        theme_minimal() +
          coord_polar("y", start = 0)

ggplot(alfa, aes(`Комиссионный доход в месяц`))+
  geom_density()+
  theme_bw()
```

### Альфа-ВЭД

```{r}

alfa <- subset(df,`Название пакета услуг` == "Альфа-ВЭД")

```

  По данным, кол-во клиентов, которые используют этот пакет : **`r nrow(alfa)` (`r  round((nrow(alfa)*100)/nrow(df),1)`% )**

```{r}

alfa1 <- subset(alfa, `Тип клиента` == "ЮЛ" &
        `Индустрия (верхнеуровнево)` == "Торговля" &
        `Индустрия (детально)` == "оптовая торговля за исключением автомобилей и мотоциклов" & 
        `Код пакета услуг` == "JVEED" &
        `Подключение к интернет банкингу` == 1 &
        `Подклюсчение к смс информированию` == 0 & 
        `Банковская карта` == "Alfa-business cash" &
        `Активность карты` == 0 )

alfa1 <- slice(alfa1,1)

# table with range,mean
alfa1[1,c(11:18)] <-  round(sapply(alfa[11:18], mean),1)

alfa1[c(2,3),c(11:18)] <-  round(sapply(alfa[11:18], range))

alfa1[c(1:3),19] <- c("mean","min","max")

names(alfa1)[19] <- "Тип"

kable(alfa1[1,c(2:10)], format = "markdown")

kable(alfa1[11:19], format = "markdown")

# pie 

gr_1 <- group_by(alfa, `Индустрия (верхнеуровнево)`, `Индустрия (детально)`)

gr <- summarise(gr_1, N = n())

gr <- arrange(gr, desc(N))

gr[9,] <- list("0", "0", sum(gr$N[-c(1:8)]))

gr <- gr[c(1:9),] 

ggplot(gr, aes(x = "", y = N, fill = `Индустрия (детально)`))+
        geom_bar(width = 1, stat = "identity")+
        scale_fill_brewer(type = "qual", palette = 6)+
        theme_minimal() +
          coord_polar("y", start = 0)
```

### Альфа-Актив

```{r}

alfa <- subset(df,`Название пакета услуг` == "Альфа-Актив")

```

  По данным, кол-во клиентов, которые используют этот пакет: **`r nrow(alfa)` (`r  round((nrow(alfa)*100)/nrow(df),1)`% )**

```{r}

alfa1 <- subset(alfa, `Тип клиента` == "ЮЛ" &
        `Индустрия (верхнеуровнево)` == "Торговля" &
        `Индустрия (детально)` == "оптовая торговля за исключением автомобилей и мотоциклов" & 
        `Код пакета услуг` == "JAKTV" &
        `Подключение к интернет банкингу` == 1 &
        `Подклюсчение к смс информированию` == 0 & 
        `Банковская карта` == "нет" &
        `Активность карты` == 0 )

alfa1 <- slice(alfa1,1)

# table with range,mean
alfa1[1,c(11:18)] <-  round(sapply(alfa[11:18], mean),1)

alfa1[c(2,3),c(11:18)] <-  round(sapply(alfa[11:18], range))

alfa1[c(1:3),19] <- c("mean","min","max")

names(alfa1)[19] <- "Тип"

kable(alfa1[1,c(2:10)], format = "markdown")

kable(alfa1[11:19], format = "markdown")

# pie 

gr_1 <- group_by(alfa, `Индустрия (верхнеуровнево)`, `Индустрия (детально)`)

gr <- summarise(gr_1, N = n())

gr <- arrange(gr, desc(N))

gr[9,] <- list("0", "0", sum(gr$N[-c(1:8)]))

gr <- gr[c(1:9),] 

ggplot(gr, aes(x = "", y = N, fill = `Индустрия (детально)`))+
        geom_bar(width = 1, stat = "identity")+
        scale_fill_brewer(type = "qual", palette = 6)+
        theme_minimal() +
          coord_polar("y", start = 0)
```

### Альфа-Старт

```{r}
 
alfa <- subset(df,`Название пакета услуг` == "Альфа-Старт")   

```

  По данным, кол-во клиентов, которые используют пакет этот пакет : **`r nrow(alfa)` (`r  round((nrow(alfa)*100)/nrow(df),1)`% )**

```{r}

alfa1 <- subset(alfa, `Тип клиента` == "ПБЮЛ" &
        `Индустрия (верхнеуровнево)` == "Торговля" &
        `Индустрия (детально)` == "розничная торговля, кроме торговли автомобилями и мотоциклами" & 
        `Код пакета услуг` == "JSTTA" &
        `Подключение к интернет банкингу` == 1 &
        `Подклюсчение к смс информированию` == 0 & 
        `Банковская карта` == "нет" &
        `Активность карты` == 0 )

alfa1 <- slice(alfa1,1)

# table with range,mean
alfa1[1,c(11:18)] <-  round(sapply(alfa[11:18], mean),1)

alfa1[c(2,3),c(11:18)] <-  round(sapply(alfa[11:18], range))

alfa1[c(1:3),19] <- c("mean","min","max")

names(alfa1)[19] <- " "

kable(alfa1[1,c(2:10)], format = "markdown")

kable(alfa1[11:19], format = "markdown")

# pie 

gr_1 <- group_by(alfa, `Индустрия (верхнеуровнево)`, `Индустрия (детально)`)

gr <- summarise(gr_1, N = n())

gr <- arrange(gr, desc(N))

gr[9,] <- list("0", "0", sum(gr$N[-c(1:8)]))

gr <- gr[c(1:9),] 

ggplot(gr, aes(x = "", y = N, fill = `Индустрия (детально)`))+
        geom_bar(width = 1, stat = "identity")+
        scale_fill_brewer(type = "qual", palette = 6)+
        theme_minimal() +
          coord_polar("y", start = 0)
```

### Бизнес Старт

```{r}

alfa <- subset(df,`Название пакета услуг` == "Бизнес Старт")

```

  По данным, кол-во клиентов, которые используют этот пакет : **`r nrow(alfa)` (`r  round((nrow(alfa)*100)/nrow(df),1)`% )**

```{r}

alfa1 <- subset(alfa, `Тип клиента` == "ЮЛ" &
        `Индустрия (верхнеуровнево)` == "Торговля" &
        `Индустрия (детально)` == "розничная торговля, кроме торговли автомобилями и мотоциклами" &
        `Код пакета услуг` == "JSTAF" &
        `Подключение к интернет банкингу` == 1 & 
        `Подклюсчение к смс информированию` == 1 & 
        `Банковская карта` == "нет" &
        `Активность карты` == 0 )

alfa1 <- slice(alfa1,1)

# table with range,mean
alfa1[1,c(11:18)] <-  round(sapply(alfa[11:18], mean),1)

alfa1[c(2,3),c(11:18)] <-  round(sapply(alfa[11:18], range))

alfa1[c(1:3),19] <- c("mean","min","max")

names(alfa1)[19] <- "Тип"

kable(alfa1[1,c(2:10)], format = "markdown")

kable(alfa1[11:19], format = "markdown")

# pie 

gr_1 <- group_by(alfa, `Индустрия (верхнеуровнево)`, `Индустрия (детально)`)

gr <- summarise(gr_1, N = n())

gr <- arrange(gr, desc(N))

gr[9,] <- list("0", "0", sum(gr$N[-c(1:8)]))

gr <- gr[c(1:9),] 

ggplot(gr, aes(x = "", y = N, fill = `Индустрия (детально)`))+
  geom_bar(width = 1, stat = "identity")+
  scale_fill_brewer(type = "qual", palette = 6)+
  theme_minimal() +
  coord_polar("y", start = 0)
```

### Электронный

```{r}

alfa <- subset(df,`Название пакета услуг` == "Электронный")

```

  По данным, кол-во клиентов, которые используют этот пакет : **`r nrow(alfa)` (`r  round((nrow(alfa)*100)/nrow(df),1)`% )**

```{r}

alfa1 <- subset(alfa, `Тип клиента` == "ЮЛ" &
        `Индустрия (верхнеуровнево)` == "Торговля" &
        `Индустрия (детально)` == "оптовая торговля за исключением автомобилей и мотоциклов" &
        `Код пакета услуг` == "JELEE" &
        `Подключение к интернет банкингу` == 1 & 
        `Подклюсчение к смс информированию` == 0 & 
        `Банковская карта` == "нет" &
        `Активность карты` == 0 )

alfa1 <- slice(alfa1,1)

# table with range,mean
alfa1[1,c(11:18)] <-  round(sapply(alfa[11:18], mean),1)

alfa1[c(2,3),c(11:18)] <-  round(sapply(alfa[11:18], range))

alfa1[c(1:3),19] <- c("mean","min","max")

names(alfa1)[19] <- "Тип"

kable(alfa1[1,c(2:10)], format = "markdown")

kable(alfa1[11:19], format = "markdown")

# pie 

gr_1 <- group_by(alfa, `Индустрия (верхнеуровнево)`, `Индустрия (детально)`)

gr <- summarise(gr_1, N = n())

gr <- arrange(gr, desc(N))

gr[9,] <- list("0", "0", sum(gr$N[-c(1:8)]))

gr <- gr[c(1:9),] 

ggplot(gr, aes(x = "", y = N, fill = `Индустрия (детально)`))+
  geom_bar(width = 1, stat = "identity")+
  scale_fill_brewer(type = "qual", palette = 6)+
  theme_minimal() +
  coord_polar("y", start = 0)

```

### Импортер

```{r}

alfa <- subset(df,`Название пакета услуг` == "Импортер")

```

  По данным, кол-во клиентов, которые используют этот пакет : **`r nrow(alfa)` (`r  round((nrow(alfa)*100)/nrow(df),1)`% )**

```{r echo=FALSE, warning=FALSE}

alfa1 <- subset(alfa, `Тип клиента` == "ЮЛ" &
        `Индустрия (верхнеуровнево)` == "Торговля" &
        `Индустрия (детально)` == "оптовая торговля за исключением автомобилей и мотоциклов" &
        `Код пакета услуг` == "JIMPG" &
        `Подключение к интернет банкингу` == 1 & 
        `Подклюсчение к смс информированию` == 0 & 
        `Банковская карта` == "нет" &
        `Активность карты` == 0 )

alfa1 <- slice(alfa1,1)

# table with range,mean
alfa1[1,c(11:18)] <-  round(sapply(alfa[11:18], mean),1)

alfa1[c(2,3),c(11:18)] <-  round(sapply(alfa[11:18], range))

alfa1[c(1:3),19] <- c("mean","min","max")

names(alfa1)[19] <- "Тип"

kable(alfa1[1,c(2:10)], format = "markdown")

kable(alfa1[11:19], format = "markdown")

# pie 

gr_1 <- group_by(alfa, `Индустрия (верхнеуровнево)`, `Индустрия (детально)`)

gr <- summarise(gr_1, N = n())

gr <- arrange(gr, desc(N))

gr[9,] <- list("0", "0", sum(gr$N[-c(1:8)]))

gr <- gr[c(1:9),] 

ggplot(gr, aes(x = "", y = N, fill = `Индустрия (детально)`))+
        geom_bar(width = 1, stat = "identity")+
        scale_fill_brewer(type = "qual", palette = 6)+
        theme_minimal() +
          coord_polar("y", start = 0)

```

### Торговый 

```{r}

alfa <- subset(df,`Название пакета услуг` == "Торговый") 

```

  По данным, кол-во клиентов, которые используют этот пакет : **`r nrow(alfa)` (`r  round((nrow(alfa)*100)/nrow(df),1)`% )**

```{r echo=FALSE, warning=FALSE}

alfa1 <- subset(alfa, `Тип клиента` == "ПБЮЛ" &
        `Индустрия (верхнеуровнево)` == "Торговля" &
        `Индустрия (детально)` == "оптовая торговля за исключением автомобилей и мотоциклов" &
        `Код пакета услуг` == "JTORI" &
        `Подключение к интернет банкингу` == 1 & 
        `Подклюсчение к смс информированию` == 0 & 
        `Банковская карта` == "нет" &
        `Активность карты` == 0 )

alfa1 <- slice(alfa1,1)

# table with range,mean

alfa1[1,c(11:18)] <-  round(sapply(alfa[11:18], mean),1)

alfa1[c(2,3),c(11:18)] <-  round(sapply(alfa[11:18], range))

alfa1[c(1:3),19] <- c("mean","min","max")

names(alfa1)[19] <- "Тип"

kable(alfa1[1,c(2:10)], format = "markdown")

kable(alfa1[c(1:3),c(11:19)], format = "markdown")

# pie 

gr_1 <- group_by(alfa, `Индустрия (верхнеуровнево)`, `Индустрия (детально)`)

gr <- summarise(gr_1, N = n())

gr <- arrange(gr, desc(N))

gr[9,] <- list("0", "0", sum(gr$N[-c(1:8)]))

gr <- gr[c(1:9),] 

ggplot(gr, aes(x = "", y = N, fill = `Индустрия (детально)`))+
        geom_bar(width = 1, stat = "identity")+
        scale_fill_brewer(type = "qual", palette = 6)+
        theme_minimal() +
          coord_polar("y", start = 0)

```

### Престиж 

```{r}

alfa <- subset(df,`Название пакета услуг` == "Престиж")

```

  По данным, кол-во клиентов, которые используют этот пакет : **`r nrow(alfa)` (`r  round((nrow(alfa)*100)/nrow(df),1)`% )**

```{r}

alfa1 <- subset(alfa, `Тип клиента` == "ЮЛ" &
        `Индустрия (верхнеуровнево)` == "Торговля" &
        `Индустрия (детально)` == "розничная торговля, кроме торговли автомобилями и мотоциклами" &
        `Подключение к интернет банкингу` == 1 & 
        `Подклюсчение к смс информированию` == 0 & 
        `Банковская карта` == "нет" &
        `Активность карты` == 0 )

alfa1 <- slice(alfa1,1)

# table with range,mean
alfa1[1,c(11:18)] <-  round(sapply(alfa[11:18], mean),1)

alfa1[c(2,3),c(11:18)] <-  round(sapply(alfa[11:18], range))

alfa1[c(1:3),19] <- c("mean","min","max")

names(alfa1)[19] <- "Тип"

kable(alfa1[1,c(2:10)], format = "markdown")

kable(alfa1[11:19], format = "markdown")

# pie 

gr_1 <- group_by(alfa, `Индустрия (верхнеуровнево)`, `Индустрия (детально)`)

gr <- summarise(gr_1, N = n())

gr <- arrange(gr, desc(N))

gr[9,] <- list("0", "0", sum(gr$N[-c(1:8)]))

gr <- gr[c(1:9),] 

ggplot(gr, aes(x = "", y = N, fill = `Индустрия (детально)`))+
        geom_bar(width = 1, stat = "identity")+
        scale_fill_brewer(type = "qual", palette = 6)+
        theme_minimal() +
          coord_polar("y", start = 0)
```

### Альфа-Предприниматель 

```{r}

alfa <- subset(df,`Название пакета услуг` == "Альфа-Предприниматель")

```

  По данным, кол-во клиентов, которые используют этот пакет : **`r nrow(alfa)` (`r  round((nrow(alfa)*100)/nrow(df),1)`% )**

```{r}

alfa1 <- subset(alfa, `Тип клиента` == "ПБЮЛ" &
        `Индустрия (верхнеуровнево)` == "Торговля" &
        `Индустрия (детально)` == "розничная торговля, кроме торговли автомобилями и мотоциклами" &
        `Код пакета услуг` == "JAPRE" &
        `Подключение к интернет банкингу` == 1 & 
        `Подклюсчение к смс информированию` == 0 & 
        `Банковская карта` == "нет" &
        `Активность карты` == 0 )

alfa1 <- slice(alfa1,1)

# table with range,mean
alfa1[1,c(11:18)] <-  round(sapply(alfa[11:18], mean),1)

alfa1[c(2,3),c(11:18)] <-  round(sapply(alfa[11:18], range))

alfa1[c(1:3),19] <- c("mean","min","max")

names(alfa1)[19] <- "Тип"

kable(alfa1[1,c(2:10)], format = "markdown")

kable(alfa1[11:19], format = "markdown")

# pie 

gr_1 <- group_by(alfa, `Индустрия (верхнеуровнево)`, `Индустрия (детально)`)

gr <- summarise(gr_1, N = n())

gr <- arrange(gr, desc(N))

gr[9,] <- list("0", "0", sum(gr$N[-c(1:8)]))

gr <- gr[c(1:9),] 

ggplot(gr, aes(x = "", y = N, fill = `Индустрия (детально)`))+
        geom_bar(width = 1, stat = "identity")+
        scale_fill_brewer(type = "qual", palette = 6)+
        theme_minimal() +
          coord_polar("y", start = 0)
```

### Альфа-Партнер 

```{r}

alfa <- subset(df,`Название пакета услуг` == "Альфа-Партнер")
```

  По данным, кол-во клиентов, которые используют этот пакет : **`r nrow(alfa)` (`r  round((nrow(alfa)*100)/nrow(df),1)`% )**

```{r}

alfa1 <- subset(alfa, `Тип клиента` == "ЮЛ" &
        `Индустрия (верхнеуровнево)` == "Услуги" &
        `Индустрия (детально)` == "деятельность в области права и бухгалтерского учета" &
        `Код пакета услуг` == "JPART" &
        `Подключение к интернет банкингу` == 1 & 
        `Подклюсчение к смс информированию` == 0 & 
        `Банковская карта` == "Alfa-business cash" &
        `Активность карты` == 0 )

alfa1 <- slice(alfa1,1)

#table

alfa1[1,c(11:18)] <-  round(sapply(alfa[11:18], mean),1)

alfa1[c(2,3),c(11:18)] <-  round(sapply(alfa[11:18], range))

alfa1[c(1:3),19] <- c("mean","min","max")

names(alfa1)[19] <- "Тип"

kable(alfa1[1,c(2:10)], format = "markdown")

kable(alfa1[11:19], format = "markdown")

```

### Магазин у дома

```{r}

alfa <- subset(df,`Название пакета услуг` == "Магазин у дома")

```

  По данным, кол-во клиентов, которые используют пакет этот пакет : **`r nrow(alfa)` (`r  round((nrow(alfa)*100)/nrow(df),1)`% )**

```{r}

alfa1 <- subset(alfa, `Тип клиента` == "ПБЮЛ" &
        `Индустрия (верхнеуровнево)` == "Торговля" &
        `Индустрия (детально)` == "розничная торговля, кроме торговли автомобилями и мотоциклами" &
        `Код пакета услуг` == "JDOMA" &
        `Подключение к интернет банкингу` == 1 & 
        `Подклюсчение к смс информированию` == 0 & 
        `Банковская карта` == "нет" &
        `Активность карты` == 0 )

alfa1 <- slice(alfa1,1)
#table

alfa1[1,c(11:18)] <-  round(sapply(alfa[11:18], mean),1)

alfa1[c(2,3),c(11:18)] <-  round(sapply(alfa[11:18], range))

alfa1[c(1:3),19] <- c("mean","min","max")

names(alfa1)[19] <- "Тип"

kable(alfa1[1,c(2:10)], format = "markdown")

kable(alfa1[11:19], format = "markdown")

# pie 

gr_1 <- group_by(alfa, `Индустрия (верхнеуровнево)`, `Индустрия (детально)`)

gr <- summarise(gr_1, N = n())

gr <- arrange(gr, desc(N))

gr[9,] <- list("0", "0", sum(gr$N[-c(1:8)]))

gr <- gr[c(1:9),] 

ggplot(gr, aes(x = "", y = N, fill = `Индустрия (детально)`))+
        geom_bar(width = 1, stat = "identity")+
        scale_fill_brewer(type = "qual", palette = 6)+
        theme_minimal() +
          coord_polar("y", start = 0)
```

### VIP

```{r}

alfa <- subset(df,`Название пакета услуг` == "VIP")  

```

  По данным, кол-во клиентов, которые используют этот пакет: **`r nrow(alfa)` (`r  round((nrow(alfa)*100)/nrow(df),1)`% )**

```{r}

alfa1 <- subset(alfa, `Тип клиента` == "ЮЛ" &  
        `Индустрия (верхнеуровнево)` == "Торговля" &
        `Индустрия (детально)` == "оптовая торговля за исключением автомобилей и мотоциклов" &
        `Код пакета услуг` == "JVIPB" &
        `Подключение к интернет банкингу` == 1 & 
        `Подклюсчение к смс информированию` == 0 & 
        `Банковская карта` == "нет" &
        `Активность карты` == 0 )

alfa1 <- slice(alfa1,1)
#table

alfa1[1,c(11:18)] <-  round(sapply(alfa[11:18], mean),1)

alfa1[c(2,3),c(11:18)] <-  round(sapply(alfa[11:18], range))

alfa1[c(1:3),19] <- c("mean","min","max")

names(alfa1)[19] <- "Тип"

kable(alfa1[1,c(2:10)], format = "markdown")

kable(alfa1[11:19], format = "markdown")

# pie 

gr_1 <- group_by(alfa, `Индустрия (верхнеуровнево)`, `Индустрия (детально)`)

gr <- summarise(gr_1, N = n())

gr <- arrange(gr, desc(N))

gr[9,] <- list("0", "0", sum(gr$N[-c(1:8)]))

gr <- gr[c(1:9),] 

ggplot(gr, aes(x = "", y = N, fill = `Индустрия (детально)`))+
        geom_bar(width = 1, stat = "identity")+
        scale_fill_brewer(type = "qual", palette = 6)+
        theme_minimal() +
          coord_polar("y", start = 0)
```

### Лояльный

```{r}

alfa <- subset(df,`Название пакета услуг` == "Лояльный")
```

  По данным, кол-во клиентов, которые используют этот пакет : **`r nrow(alfa)` (`r  round((nrow(alfa)*100)/nrow(df),1)`% )**

```{r}

alfa1 <- subset(alfa, `Тип клиента` == "ЮЛ" &
        `Индустрия (верхнеуровнево)` == "Торговля" &
        `Индустрия (детально)` == "оптовая торговля за исключением автомобилей и мотоциклов" &
        `Подключение к интернет банкингу` == 1 &
        `Подклюсчение к смс информированию` == 0 & 
        `Банковская карта` == "нет" &
        `Активность карты` == 0 )

alfa1 <- slice(alfa1,1)
#table

alfa1[1,c(11:18)] <-  round(sapply(alfa[11:18], mean),1)

alfa1[c(2,3),c(11:18)] <-  round(sapply(alfa[11:18], range))

alfa1[c(1:3),19] <- c("mean","min","max")

names(alfa1)[19] <- "Тип"

kable(alfa1[1,c(2:10)], format = "markdown")

kable(alfa1[11:19], format = "markdown")

# pie 

gr_1 <- group_by(alfa, `Индустрия (верхнеуровнево)`, `Индустрия (детально)`)

gr <- summarise(gr_1, N = n())

gr <- arrange(gr, desc(N))

gr[9,] <- list("0", "0", sum(gr$N[-c(1:8)]))

gr <- gr[c(1:9),] 

ggplot(gr, aes(x = "", y = N, fill = `Индустрия (детально)`))+
        geom_bar(width = 1, stat = "identity")+
        scale_fill_brewer(type = "qual", palette = 6)+
        theme_minimal() +
          coord_polar("y", start = 0)
```

### Индивидуальный

```{r}

alfa <- subset(df,`Название пакета услуг` == "индивидуальный")

```

  По данным, кол-во клиентов, которые используют этот пакет : **`r nrow(alfa)` (`r  round((nrow(alfa)*100)/nrow(df),1)`% )**

```{r}

alfa1 <- subset(alfa, `Тип клиента` == "ЮЛ" &
        `Индустрия (верхнеуровнево)` == "Торговля" &
        `Индустрия (детально)` == "оптовая торговля за исключением автомобилей и мотоциклов" &
        `Код пакета услуг` == "JBICO" &
        `Подключение к интернет банкингу` == 1 &
        `Подклюсчение к смс информированию` == 0 & 
        `Банковская карта` == "нет" &
        `Активность карты` == 0 )

alfa1 <- slice(alfa1,1)
#table

alfa1[1,c(11:18)] <-  round(sapply(alfa[11:18], mean),1)

alfa1[c(2,3),c(11:18)] <-  round(sapply(alfa[11:18], range))

alfa1[c(1:3),19] <- c("mean","min","max")

names(alfa1)[19] <- "Тип"

kable(alfa1[1,c(2:10)], format = "markdown")

kable(alfa1[11:19], format = "markdown")

# pie 

gr_1 <- group_by(alfa, `Индустрия (верхнеуровнево)`, `Индустрия (детально)`)

gr <- summarise(gr_1, N = n())

gr <- arrange(gr, desc(N))

gr[9,] <- list("0", "0", sum(gr$N[-c(1:8)]))


gr <- gr[c(1:9),] 

ggplot(gr, aes(x = "", y = N, fill = `Индустрия (детально)`))+
        geom_bar(width = 1, stat = "identity")+
        scale_fill_brewer(type = "qual", palette = 6)+
        theme_minimal() +
          coord_polar("y", start = 0)
```